臺灣澎湖地方法院刑事裁定　　　　　　　 95年度聲判字第1號
聲　請　人　乙○○
代　理　人　余景登　律師
被　　　告　甲○○
上列聲請人因被告涉嫌過失致死案件，不服臺灣高等法院高雄分
院檢察署檢察長駁回再議之處分（95年度上聲議字第337號），
聲請交付審判，本院裁定如下：
    主      文
聲請駁回。
    理      由
一、按告訴人不服上級法院檢察署檢察長或檢察總長認再議為無
    理由而駁回之處分者，得於接受處分書後十日內委任律師提
    出理由狀，向該管第一審法院聲請交付審判，法院認為交付
    審判之聲請不合法或無理由者，應駁回之，刑事訴訟法第
    258條之1、第258條之3第2項前段，分別定有明文。
二、本件聲請人乙○○以被告涉犯刑法第276條第1項之過失致死
    罪名，向臺灣澎湖地方法院檢察署檢察官提出告訴，經該署
    檢察官於民國95年9月20日以95年度偵字第350、360、397號
    為不起訴處分後，聲請人不服，聲請再議，經臺灣高等法院
    高雄分院檢察署檢察長於95年10月23日以93年度上聲議字第
    1337號為駁回再議之處分。
三、聲請交付審判意旨略為：被告於民國95年5月21日上午7時許
    ，駕駛車號5513-GS自小貨車，沿澎湖縣201縣道由南向北行
    駛，途經201縣道與204縣道交岔口，適被害人劉仁智騎乘車
    號PXI-722號重型機車附載張清槐，沿澎湖縣204縣道由東向
    西方向行駛，被告竟疏未注意撞及該重型機車，致劉仁智及
    張清槐人車倒地，劉仁智經送醫急救後於翌日不治死亡。本
    件車禍，被告於駛近案發路口時，應注意且能注意前方路口
    右側之被害人，竟疏未注意，且不顧前方道路縮減，猛踩油
    門通過，致撞及被害人，其有過失至為明顯，原駁回再議處
    分卻對上情不查，認為被告並無過失，聲請人無法信服，為
    此聲請交付審判。
四、按犯罪事實應依證據認定之，無證據不得認定犯罪事實，刑
    事訴訟法第154條第2項定有明文。而事實之認定，應憑證據
    ，如未能發現相當證據，或證據不足以證明，自不能以推測
    或擬制之方法，以為裁判基礎；又告訴人之告訴，係以使被
    告受刑事訴追為目的，是其陳述是否與事實相符，仍應調查
    其他證據以資審認（最高法院40年臺上字第86號、52二年台
    上字第1300號判例參照）。因此，本件被告有無聲請交付審
    判意旨所指之犯罪嫌疑，應綜合全卷資料，以資認定有無不
    利被告之積極證據足以證明其等犯嫌。訊據被告雖坦承於上
    揭時地與被害人劉仁智發生車禍致其死亡等事實，但堅決否
    認有何過失，辯稱：我開到該路口時是紅燈，我停車等候綠
    燈後要直行過該路口，結果對方由機場往馬公方向闖紅燈，
    我當時時速僅20至30公里等語，經查：
（一）被告甲○○、被害人劉仁智民國95年5月21日上午7時許，
      各駕車及騎車，分別沿澎湖縣201縣道由南向北、沿澎湖
      縣204縣道由東向西方向行駛，被害人於通過上開兩縣道
      之交岔路口時，遭被告駕駛之車輛撞擊，人車倒地，經送
      醫急救後於翌日不治死亡等情，業據聲請人及被告供述一
      致，並有臺灣澎湖地方法院檢察署勘驗筆錄、相驗屍體證
      明書、驗斷書、事故現場照片及相驗照片在卷可參。上開
      事實，固堪認定。
（二）依據肇事路口監視器所拍攝錄影帶之畫面顯示，本件車禍
      發生之經過略為：7:01:19，被害人行駛方向（縣204縣
      道，機場往馬公）之交通號誌燈號已轉為紅燈；
      7:01:23，被告行駛方向（縣201縣道，馬公市興仁里往拱
      北）之交通號誌為綠燈，第一台摩托車行駛至斑馬線；
      7:01:25，第1台摩拖車行經路口左轉朝馬公方向行駛，後
      方跟隨2台摩托車正經過斑馬線，後隨著1台銀色自小客車
      跟著；7:01:26，被害人劉仁智騎機車穿著黃色上衣後
      載張清槐，於縣204縣道路往馬公方向，正經過十字路口
      （此時該方向交通號誌仍為紅燈）；7:01:27，被害人
      出現在斑馬線前，尚未進入路口；7:01:28，被害人行
      駛方向的交通號誌為紅燈，此時被害人已經駛出暫停線，
      被告駕駛白色自用小可車行駛至縣201縣道之斑馬線上，
      後緊跟著一台摩拖車及黃色計程車；7:01:29，被告已
      經到達交叉路口中線，與後方摩拖車及黃色計程車有一段
      距離，此時被害人已經行駛至斑馬線；7:01:30，雙方
      撞及；7:01:30-7:01:31，拖行；7:01:32，拖行停止
      ，上情業經本院勘驗監視器翻拍光碟屬實，有勘驗筆錄附
      卷可佐，並有自該光碟片翻拍之現場照片8張附警卷可稽
      。是由整個車禍發生經過看來，被告是在其行駛道路方向
      號誌已轉為綠燈後6秒始通過該路口，在其之前已有多部
      車輛依照號誌正常通過該路口，而被害人劉仁智則在其所
      行駛道路方向之號誌轉為紅燈10秒後，始闖越紅燈通過該
      路口，在此之前，並未見被害人行駛方向道路上有任何車
      輛闖越紅燈，故本件車禍之發生並非在號誌剛剛轉換之際
      ，而係在號誌轉換經過相當時間，其他車輛皆正常行駛或
      停止時所發生，依照一般常情推斷，被告對於被害人闖越
      紅燈之行為應屬無法預見；且雙方都係於7:01:28秒通過
      該路口，隨即於7:01:30發生撞及，僅僅2秒鐘之時間，實
      無法期待被告可於此極為短暫之時間能採取必要之防範車
      禍發生之措施，是本件被告顯無應注意、能注意而疏未注
      意之過失。況被害人劉仁智於車禍發生後經國軍澎湖醫院
      治療，經檢測發現血中酒精濃度高達2.94MG/DL，此有該
      院血中酒精濃度檢驗報告附卷足稽（附警卷第38頁），顯
      見被害人劉仁智車禍發生當時業已酒醉無法安全騎乘機車
      ，故本件車禍發生之原因應係被害人酒後騎乘機車闖越紅
      燈。本件車禍經送請台灣省高屏澎區車輛行車事故鑑定委
      員會及台灣省汽車肇事覆議鑑定委員會鑑定之結果，均同
      此認定，有該二委員會鑑定意見書函各一份附卷可參。
（三）綜上所述，本件並無任何積極證據足以證明被告有何過失
      致死犯行，復查無其他證據足認被告有上開犯行，應認其
      犯罪嫌疑不足。原不起訴處分書及駁回再議處分書，已就
      本案事證，取捨證據調查詳細說明，因而依法為不起訴處
      分及駁回再議之聲請，其理由雖與本院略有不同，但核對
      卷內資料，於法均無違誤，本件聲請意旨仍執前詞，對於
      原處分加以指摘而聲請交付審判，並無理由，應予駁回。
五、依刑事訴訟法第258條之3第2項前段，裁定如主文。
中　　華　　民　　國　　96　　年　　1 　　月　　11　　日
　　　　　　　　　刑事庭  審判長法  官　管安露
                                法  官  陳順輝
                                法  官  李宛玲
以上正本證明與原本無異。
本裁定不得抗告。
中　　華　　民　　國　　96　　年　　1 　　月　　12　　日
　　　　　　　　　　　　　　　　書記官　楊依靚
